臺灣桃園地方法院民事裁定　　　　　　　93年度聲字第1633號
聲　請　人　　詠暉科技國際股份有限公司
法定代理人　　乙○○
代　理　人　　丙○○
相　對　人　　大儷科技股份有限公司
法定代理人　　戊○○
上列聲請人聲請選任相對人臨時管理人事件，本院裁定如下：
    主  文
選任聲請人詠暉科技國際股份有限公司為相對人之臨時管理人。
聲請程序費用由相對人負擔。
    理  由
一、按董事會不為或不能行使職權，致公司有受損害之虞時，法
    院因利害關係人或檢察官之聲請，得選任一人以上之臨時管
    理人，代行董事長及董事會之職權。但不得為不利於公司之
    行為。前項臨時管理人，法院應囑託主管機關為之登記。法
    人董事全部不能行使職權，致法人有受損害之虞時，法院因
    利害關係人或檢察官之請求，得選任臨時管理人，代行董事
    之職權，但不得為不利於法人之行為，公司法第208 條之1
    第1 項、非訟事件法第65條第1 項分別定有明文。又公司法
    第208 條之1 第1 項係於民國90年11月12日增訂，其立法理
    由為：按公司因董事死亡、辭職或當然解任，致董事會無法
    召開行使職權；或董事全體或大部分均遭法院假處分不能行
    使職權，甚或未遭假處分之剩餘董事消極地不行使職權，致
    公司業務停頓，影響股東權益及國內經濟秩序，增訂本條，
    俾符實際。可見選任臨時管理人係為保障公司不因董事不為
    或不能行使職權，或全部董事均無法行使職權有遭受損害之
    虞而設，自應以維護公司利益，避免公司業務停頓為主要考
    量。又此項臨時管理人之選任既影響股東權益及國家經濟秩
    序，法院應就選任之必要性、選任人選之經營能力及維護公
    司業務正常運作等事項，審慎斟酌，以公司之最佳利益為考
    量予以決定。
二、本件聲請意旨略以：聲請人為相對人公司之股東，相對人公
    司董事長戊○○涉嫌掏空公司資產，現已不知去向，而7 名
    董事中，其中5 名董事已辭職，依公司法第206 條第1 項規
    定，董事會之決議，除本法另有規定外，應有過半數董事之
    出席，出席董事過半數之同意行之。是本件顯有董事會不為
    或不能行使職權，致公司受有損害之虞之情形，爰依公司法
    第208 條之1 規定，聲請選任聲請人為相對人之臨時管理人
    等語。
三、經查，聲請人為相對人公司股東，業據聲請人提出相對人公
    司股票影本10張附卷可稽，則聲請人自屬公司法第208 條之
    1 第1 項所稱之利害關係人，其依該條規定聲請本院選任臨
    時管理人，尚無不合。次查，聲請人主張相對人公司董事長
    戊○○涉嫌掏空公司資產現已不知去向一節，雖未能盡釋明
    之責，然經本院向相對人設在桃園縣蘆竹鄉○○村○○路○
    段5 巷12號之公司所在地寄發開庭通知書通知相對人就聲請
    人聲請選任臨時管理人事件到庭表示意見，惟因相對人公司
    已遷移他處而無法送達，此有本院送達證書暨訴訟文書不能
    送達事由報告書各1 紙在卷可稽；又經本院函詢相對人公司
    董事長戊○○是否仍為相對人公司董事長？或已辭職？又對
    聲請人聲請選任其為相對人公司臨時管理人一事有無意見？
    上開函文於94年4 月20日寄存於戊○○戶籍所在地之台北縣
    政府警察局瑞芳分局鼻頭派出所，有本院送達證書1 紙存卷
    可參，戊○○迄未表示任何意見；本院復依職權查得戊○○
    已於93年11月10日出境，迄未返國，有戊○○之入出境查詢
    結果1 份附卷可稽，是綜合上情以查，聲請人主張相對人公
    司董事長戊○○現去向不明一節，尚非無稽。又相對人公司
    除董事長戊○○外，尚有丁○○、大儷投資股份有限公司（
    下稱大儷投資公司）、前通創業投資股份有限公司（下稱前
    通創業投資公司）、甲○○、森福投資股份有限公司（下稱
    森福投資公司）及呂焜森等6 名董事，有相對人公司變更登
    記表1 件附卷可稽，惟丁○○、大儷投資公司、前通創業投
    資公司均具狀陳明已辭去相對人公司董事職務，另甲○○則
    具狀陳明自始未任相對人公司董事，相對人呈送經濟部所檢
    附之願任同意書上「甲○○」之簽名及蓋章均為偽造等語，
    以上有丁○○、大儷投資公司、前通創業投資公司及甲○○
    之回函各1 件在卷可憑。至呂焜森及森福投資公司雖未陳明
    是否仍為相對人公司董事，然森福投資公司法定代理人即為
    戊○○，有該公司登記基本資料查詢1 紙在卷可按，則森福
    投資公司在戊○○滯留國外去向不明之情況下，能否執行相
    對人公司董事職務，已非無疑，且渠等亦未就聲請人聲請選
    任其為相對人公司臨時管理人此攸關相對人公司經營管理權
    之重大事項表示任何意見，顯見相對人公司縱尚有董事長戊○○、董事呂焜森及森福投資公司等3 人，亦有消極不行使
    職權，有致公司業務停頓，影響股東權益及國內經濟秩序之
    虞之情形，自有選任臨時管理人之必要。本院審酌聲請人設
    立於87年12月14日，所營事業包括國際貿易業、智慧財產權
    業、投資顧問業、企業經營管理顧問業、創業投資事業管理
    顧問業等項目，並曾擔任第三人尖美大飯店股份有限公司之
    臨時管理人，有詠暉科技國際股份有限公司變更登記表、台
    灣高雄地方法院93年度聲字第633 號民事裁定、尖美大飯店
    股份有限公司基本資料查詢各1 件在卷可考，具有管理其他
    公司之經驗，堪認其足以勝任相對人之臨時管理人，爰選任
    聲請人為相對人之臨時管理人。
四、依非訟事件法第8 條第2 項、民事訴訟法第95條、第78條，
    裁定如主文。
中　　華　　民　　國　　94　　年　　5 　　月　　10　　日
                  民事第一庭    法　官　鍾淑慧
以上正本係照原本作成
如對本裁定抗告，須於裁定送達後10日內向本院提出抗告狀，並
應繳納抗告費新台幣1,000 元。
中　　華　　民　　國　　94　　年　　5 　　月　　10　  日
                                書記官　蔡佳玲
